臺灣臺北地方法院民事小額判決
110年度店小字第1250號
原      告  旺旺友聯產物保險股份有限公司

法定代理人  劉自明  
訴訟代理人  劉育辰  
            黃國興  
            蔡文桐  
被      告  蘇在鎮  

上列當事人間請求損害賠償事件，本院於民國111年3月8日言詞
辯論終結，判決如下：
　　主　　　文
被告應給付原告新臺幣壹萬元，及自民國一一○年八月十六日起
至清償日止，按週年利率百分之五計算之利息。
訴訟費用新臺幣壹仟伍佰參拾元由被告負擔。
本判決得假執行。但被告如以新臺幣壹萬元為原告預供擔保，得
免為假執行。
    事實及理由
一、原告主張：被告於民國108年7月6日23時許，駕駛車牌000-0
    000號營業小客車（下稱A車），在新北市○○區○○路0段00號
    之富達停車場（下稱系爭停車場）內，因駕駛不慎之過失，
    撞損伊承保、訴外人孫志凱所有並停放在系爭停車場之車牌
    000-0000號自用小客車（下稱B車）。B車經送修，修復費用
    為新臺幣（下同）10,000元（含工資費用4,150元、烤漆費
    用5,850元），伊業已依保險契約理賠孫志凱，故依保險法
    第53條規定取得代位求償權，爰依侵權行為及保險代位之法
    律關係提起本訴，並聲明：被告應給付原告10,000元，及起
    訴狀繕本送達翌日起至清償日止，按週年利率5%計算之利息
    。
二、被告則以：伊不記得此事，沒有印象有撞到B車等語，資為
    抗辯，並聲明：原告之訴駁回。
三、本院之判斷：
　㈠、按汽車在使用中加損害於他人者，駕駛人應賠償因此所生
      之損害。但於防止損害之發生已盡相當之注意者，不在此
      限。民法第191條之2定有明文。前揭規定，乃舉證責任倒
      置之規定，損害賠償採「推定過失責任」，除當事人得舉
      證證明其於防止損害之發生已盡相當之注意者外，凡動力
      車輛在使用中加損害於他人者，即應負賠償責任。查：
　　１、證人即警員李崑仲證稱：系爭事故係伊處理，應該是車
        主報案後伊到場，發現是私人停車場事故，調閱監視器
        後發現肇事車輛是計程車，計程車車主就是被告，當時
        伊有打電話聯絡被告，被告是住三段郵局上面，並表示
        很近所以有到場，伊詢問是否是被告撞到的，被告稱係
        昨天停車時不小心撞到，後續會跟對方處理賠償事宜；
        當時雙方車輛都有擦撞痕跡，伊便將資料登錄電腦等語
        （本院卷第145至148頁）。
　　２、新北市政府警察局新店分局函覆本院因事故發生地非屬
        道路範圍，無道路交通案卷，處理員警為證人李崑仲，
        有調閱監視器釐清肇責但未留存影像資料，僅抄錄雙方
        資料，108年7月7日之處理回報則記載被告於108年7月6
        日23時許駕駛A車在停車時不慎擦撞B車導致該車左前保
        險桿擦傷（本院卷第34至35、89至91頁）。
　　３、是證人李崑仲確曾負責處理本件事故，對事情經過陳述
        甚詳，亦與前揭新店分局提供之處理案件紀錄、職務報
        告內容相符，甚至明確指出被告住所地，且無證據顯示
        其與兩造有何利害或仇隙，其證述當為可採，堪信原告
        主張被告於108年7月6日23時許，駕駛A車在系爭停車場
        內，因駕駛不慎之過失撞損B車，應非子虛，被告自應
        負損害賠償責任。
　　４、被告雖以前詞置辯，惟按當事人主張有利於己之事實者
        就其事實有舉證之責任。民事訴訟法第277條前段定有
        明文。原告對於自己主張之事實已盡證明之責後，被告
        於抗辯之事實並無確實證明方法，僅以空言爭執者，當
        然認定其抗辯事實之非真正，而應為被告不利益之裁判
        ；另各當事人就其所主張有利於己之事實，均應負舉證
        之責，故一方已有適當之證明者，相對人欲否認其主張
        ，即不得不更舉反證（最高法院104年度台上字第220號
        判決意旨參照）。原告就系爭事故係被告駕駛不慎肇致
        已盡舉證之責，已如前述，被告並未提出其他證據供本
        院審酌，亦未能指出證人證述或書證有何不可採之理由
        ，所辯自不足取。
　㈡、次按不法毀損他人之物者，被害人得請求賠償其物因毀損
      所減少之價額，民法第196條定有明文；又物被毀損時，
      被害人除得前揭規定請求賠償外，並不排除民法第213至2
      15條之適用；依民法第196條請求賠償物被毀損所減少之
      價額，得以修復費用為估定之標準，但以必要者為限（例
      如︰修理材料以新品換舊品，應予折舊）。最高法院77年
      度第9次民事庭會議決議可資參照。再按被保險人因保險
      人應負保險責任之損失發生，而對於第三人有損失賠償請
      求權者，保險人得於給付賠償金額後，代位行使被保險人
      對於第三人之請求權；但其所請求之數額，以不逾賠償金
      額為限。保險法第53條第1項亦有明定。查，原告承保之B
      車為108年1月出廠之自用小客車，其修復費用為10,000元
      （含工資費用4,150元、烤漆費用5,850元），原告已依保
      險契約理賠B車所有人孫志凱等情，有卷附B車行車執照、
      元隆汽車股份有限公司保修估價單、理賠申請書、賠償給
      付同意書、統一發票可證（本院卷第17至21頁），被告亦
      未爭執修復項目（本院卷第80頁），原告請求被告依此金
      額賠償，自屬可採。
　㈢、末按給付無確定期限者，債務人於債權人得請求給付時，
      經其催告而未為給付，自受催告時起，負遲延責任；其經
      債權人起訴而送達訴狀，與催告有同一之效力；遲延之債
      務，以支付金錢為標的者，債權人得請求依法定利率計算
      之遲延利息；應付利息之債務，其利率未經約定，亦無法
      律可據者，週年利率為5%，民法第229條第2項、第233條
      第1項前段及第203條分別定有明文。本件係屬侵權行為損
      害賠償之債，自屬無確定期限者，又係以支付金錢為標的
      ，依前揭規定，原告請求被告給付起訴狀繕本送達之翌日
      即110年8月16日（本院卷第45頁送達證書）起至清償日止
      ，按法定利率5%計算之遲延利息，應屬有據。
四、從而，原告依侵權行為及保險代位之法律關係，請求被告給
    付主文第1項所示之金額，為有理由，應予准許。
五、本件係依小額程序為被告敗訴之判決，依民事訴訟法第436
    條之20規定，應依職權宣告假執行；並依同法第392條第2項
    規定，依職權為被告如預供擔保，得免為假執行之宣告。
六、本件事證已臻明確，兩造其餘攻擊防禦方法及所提證據，經
    審酌後認與判決結果不生影響，爰不逐一論列，附此敘明。
七、訴訟費用負擔之依據：民事訴訟法第78條。並依職權確定本
    件訴訟費用額為1,530元（即裁判費1,000元＋證人李崑仲日
    旅費530元【均由原告預納】）如主文第2項所示。
中　　華　　民　　國　　111 　年　　3 　　月　　29　　日
                  新店簡易庭法  官　林志煌
上正本證明與原本無異。
如不服本判決，應於判決送達後20日內向本庭（231204新北市○○
區○○路0段000號）提出上訴狀（須按他造當事人之人數附繕本）
，並表明上訴理由（上訴理由應表明：一、原判決所違背之法令
及其具體內容。二、依訴訟資料可認為原判決有違背法令之具體
事實），如於本判決宣示後送達前提起上訴者，應於判決送達後
20日內補提上訴理由書（須附繕本），如未於上訴後20日內補提
合法上訴理由書，法院得逕以裁定駁回上訴。
如委任律師提起上訴者，應一併繳納上訴審裁判費。
中　　華　　民　　國　　111 　年　　3 　　月　　29　　日
                            書記官  陳柏志